臺灣臺中地方法院刑事裁定
111年度聲字第3550號
聲  請  人  臺灣臺中地方檢察署檢察官
受  刑  人  李淑貞


上列聲請人因受刑人數罪併罰有二裁判以上，聲請定其應執行之
刑（111年度執聲字第2634號），本院裁定如下：
    主    文
李淑貞因犯如附表所示各罪所處之刑，應執行有期徒刑壹年拾月
，如易科罰金，以新臺幣壹仟元折算壹日。
    理    由
一、本件聲請意旨略以：受刑人李淑貞犯數罪，先後經判決確定
    如附表，應依刑法第53條、第51條第5款，定應執行之刑，
    爰依刑事訴訟法第477條第1項之規定聲請裁定，併請依照刑
    法第41條第1項、第8項，諭知易科罰金之折算標準等語。
二、按裁判確定前犯數罪者，併合處罰之。但有下列情形之一者
    ，不在此限：一、得易科罰金之罪與不得易科罰金之罪。二
    、得易科罰金之罪與不得易服社會勞動之罪。三、得易服社
    會勞動之罪與不得易科罰金之罪。四、得易服社會勞動之罪
    與不得易服社會勞動之罪。前項但書情形，受刑人請求檢察
    官聲請定應執行刑者，依第51條規定定之；數罪併罰，有二
    裁判以上者，依第51條之規定，定其應執行之刑；數罪併罰
    ，分別宣告其罪之刑，宣告多數有期徒刑者，於各刑中之最
    長期以上，各刑合併之刑期以下，定其刑期。但不得逾30年
    ，刑法第50條、第53條、第51條第5款分別定有明文。
三、次按數罪併罰，應依分別宣告其罪之刑為基礎，定其應執行
    刑，此觀刑法第51條規定自明，故一裁判宣告數罪之刑，雖
    曾經定其執行刑，但如再與其他裁判宣告之刑定其執行刑時
    ，前定之執行刑當然失效，仍應以其各罪宣告之刑為基礎，
    定其執行刑，不得以前之執行刑為基礎，以與後裁判宣告之
    刑，定其執行刑（最高法院83年度台抗字第502號裁定意旨
    參照）；惟上開更定之應執行刑，不應比前定之應執行刑加
    計其他裁判所處刑期後為重，否則即與法律秩序理念及法律
    目的之內部界限有違，難認適法（最高法院93年度台非字第
    192號裁定意旨參照）。是數罪併罰，有二裁判以上，定其
    應執行之刑時，固屬於法院自由裁量之事項，然仍應受前揭
    外部性界限及內部性界限之拘束。
四、查受刑人因犯如附表所示之罪，經法院分別判處如附表所示
    之刑，均已確定在案，有各該判決書及臺灣高等法院被告前
    案紀錄表等在卷可稽。又其中受刑人所犯附表編號1至5所示
    之罪刑，前經本院以110年度聲字第3883號裁定定應執行刑
    為有期徒刑1年確定；所犯附表編號6至7所示之罪刑，前經
    本院以111年度訴字第1596號判決定應執行刑為有期徒刑1年
    確定在案。是以，本院定應執行刑，除不得逾越前述法律之
    外部性界限，即不得重於附表所示各罪之總和；亦應受內部
    性界限之拘束，即不重於附表編號1至5所定之執行刑加計編
    號6至7所定之執行刑之總和。茲檢察官聲請定其應執行之刑
    ，本院審核認聲請為正當，審酌被告所犯如附表各罪犯罪情
    節、侵害之法益、法律目的、受刑人違反之嚴重性及行為態
    樣等情狀，定其應執行之刑如主文所示。
五、爰依刑事訴訟法第477條第1項，刑法第50條、第53條、第51
    條第5款、第41條第1項前段，裁定如主文。
中　　華　　民　　國　　111 　年　　12　　月　　14　　日
                  刑事第十庭    法  官  陳怡珊
上正本證明與原本無異。
如不服本裁定，應於送達後五日內，向本院提出抗告狀。
                                書記官  吳韻聆
中　　華　　民　　國　　111 　年　　12　　月　　15　　日
附表：受刑人李淑貞定應執行刑案件一覽表 
編        號  1 2 3 罪        名  商業會計法 商業會計法 公司法 宣告刑  有期徒刑5月 有期徒刑3月 有期徒刑2月 犯罪日期  105.01.21 105.02.03 105.01.21 106.12.12 偵查（自訴）機關年度案號  臺中地檢108年度偵字第28055號 臺中地檢108年度偵字第28055號 新北地檢107年度偵字第30219號等  最後事實審 法院 臺中地院 臺中地院 新北地院  案號 109年度中簡字第255號 109年度中簡字第255號 108年度訴字第797號  判決日期 109年02月20日 109年02月20日 110年03月19日  確定判 決  法院 臺中地院 臺中地院 新北地院  案號 109年度中簡字第255號 109年度中簡字第255號 108年度訴字第797號  判決確定日期 109年03月24日 109年03月24日 110年05月15日 得否易科罰金  是 是 是 備註  臺中地檢109年度執字第5950號  新北地檢110執字第5400號   編號1至5定應執行有期徒刑1年   
編        號  4 5 6 罪        名  稅捐稽徵法 商業會計法 商業會計法 宣告刑  有期徒刑2月（共3罪） 有期徒刑3月（共5罪） 有期徒刑3月 （共10罪） 犯罪日期  105年7月至8月 105年9月至10月 106年3月至4月 105年5月至6月 105年7月至8月 105年9月至10月 105年11月至12月 106年1月至2月 104年11-12月至106年5-6月 偵查（自訴）機關年度案號  臺中地檢110年度偵字第15480號 臺中地檢110年度偵字第15480號 臺中地檢111年度偵字第24990號  最後事實審 法院 臺中地院 臺中地院 臺中地院  案號 110年度訴字第1043號 110年度訴字第1043號 111年度訴字第1596號  判決日期 110年08月26日 110年08月26日 111年09月15日  確定判 決  法院 臺中地院 臺中地院 臺中地院  案號 110年度訴字第1043號 110年度訴字第1043號 111年度訴字第1596號  判決確定日期 110年09月16日 110年09月16日 111年10月24日 得否易科罰金  是 是 是 備註  臺中地檢110年度執字第12192號 編號1至5定應執行有期徒刑1年  臺中地檢111年執字第12903號 編號6至7定應執行有期徒刑1年 
編        號  7 （以下空白）  罪        名  行使業務登載不實文書   宣告刑  有期徒刑2月（共3罪）   犯罪日期  105年1-2月 105年11-12月 106年3-4月   偵查（自訴）機關年度案號  臺中地檢111年度偵字第24990號    最後事實審 法院 臺中地院    案號 111年度訴字第1596號    判決日期 111年09月15日    確定判 決  法院 臺中地院    案號 111年度訴字第1596號    判決確定日期 111年10月24日   得否易科罰金  是   備註  臺中地檢111年度執字第12903號 編號6至7定應執行有期徒刑1年